【裁判字號】    97,審易,378
【裁判日期】    971118
【裁判案由】    詐欺
【裁判全文】
臺灣士林地方法院刑事判決             97年度審易字第378號
公  訴  人  臺灣士林地方法院檢察署檢察官
被      告  甲○○
上列被告因詐欺案件，經檢察官提起公訴（九十七年度偵字第七
九二五號），被告為有罪之陳述，本院合議庭裁定改行簡式審判
程序，並判決如下：
    主  文
甲○○共同犯詐欺取財罪，累犯，處有期徒刑壹年貳月。
    事  實
一、甲○○前因詐欺案件，經本院以九十三年度易字第六九三號
    判決處有期徒刑十月確定，於民國九十六年七月七日（起訴
    書誤載為七月八日）縮短刑期執行完畢。詎其仍不知悔改，
    與真實年籍姓名不詳、自稱「劉吉成」之成年男子及其餘成
    員，共同意圖為自己不法之所有，共組詐欺集團，由某真實
    年籍姓名不詳之詐欺集團成員，於九十七年四月七日上午九
    時三十分許，佯裝為臺新商業銀行新店分行人員，撥打電話
    至蔣瓊姿臺北市內湖區家中，向蔣瓊姿詐稱：是否願意讓陳
    政偉（音譯）提領其帳戶內之款項等語，蔣瓊姿以未在臺新
    商業銀行開戶回覆，該成員故意在電話中讓蔣瓊姿聽到「不
    要讓他跑掉」、「已經報警」等聲音，又稱警察到了，要蔣
    瓊姿跟警察通話，之後讓電話由一位佯裝為「陳警員」之詐
    欺集團成員接聽，該詐欺集團成員向蔣瓊姿詐稱：其涉及一
    個九十六年度偵字第００九八六一三號詐欺案件，並說不相
    信可以撥到00- 00000000轉4687查證等語，並詢問蔣瓊姿尚
    有何財產及帳號，蔣瓊姿撥打上開電話求證，又遭另一名自
    稱「李科長」之詐欺集團成員詐稱：如果不想馬上移送法辦
    ，可以先申請暫時性資產凍結等語，並轉接電話予另一名自
    稱「張書華檢察官」之詐欺集團成員，致蔣瓊姿陷於錯誤，
    提供其所有資產明細，並依據該詐欺集團成員指示，先於九
    十七年四月七日至其國泰世華商業銀行帳號：000000000000
    號（起訴書誤載為00000000000 號）領出現金新臺幣（下同
    ）一百五十二萬五千元後，依約前往臺北市○○區○○街文
    湖國小旁殘障坡道，於該處由一名自稱「張明遠警官」之詐
    欺集團成員交付臺灣臺北地方法院檢察署偵查卷宗、請求暫
    時性凍結執行聲請書、法務部行政執行假扣押處份命令、個
    人資料外洩授權止付申請書、臺北地方法院地檢署監管科函
    文予蔣瓊姿簽收，取信蔣瓊姿，蔣瓊姿遂將上揭一百五十二
    萬五千元全數交付「張明遠警官」，之後蔣瓊姿於九十七年
    四月七日又依指示至國泰世華商業銀行內湖分行，將上開國
    泰世華商業銀行帳戶內之一百三十二萬元匯款至甲○○申請
    之渣打銀行公西分行帳號：00000000000000 號 （起訴書誤
    載為000000000000號）帳戶，復於九十七年四月八日依照指
    示由其新光銀行帳號：0000000000000 號帳戶領出七十萬元
    後，至聯邦商業銀行大直分行，匯款至甲○○申辦之聯邦商
    業銀行桃鶯分行帳號：000000000000號帳戶，最後蔣瓊姿於
    九十七年四月九日依照指示自其國泰世華商業銀行另一個帳
    號：000000000000號帳戶內領出五百三十萬元，在文湖國小
    旁之萊爾富超商交付另一名自稱「黃德志」之詐欺集團成員
    。而甲○○於蔣瓊姿匯款至其上開帳戶之當日，分別由「劉
    吉成」駕車搭載，至臺北縣板橋市渣打銀行領出一百三十二
    萬元，至臺北縣三重市○○○路之聯邦商業銀行領出七十萬
    元，甲○○取得車馬費三萬餘元，其餘款項則交付「劉吉成
    」及其友人「小林」。嗣蔣瓊姿發覺受騙報警，始循線查獲
    上情。
二、案經臺北市政府警察局內湖分局（起訴書誤載為北投分局）
    報請臺灣士林地方法院檢察署檢察官偵查起訴。
    理  由
一、前揭犯罪事實，業據被告甲○○於本院準備程序及審理時供
    認不諱，核與被害人蔣瓊姿於警詢時指述及偵查中證述情節
    相符，復有國泰世華商業銀行、聯邦銀行匯款單、聯邦商業
    銀行桃鶯分行及渣打國際商業銀行公西分行之開戶資料及歷
    史交易明細、臺灣臺北方法院檢察署偵查卷宗、請求暫時性
    凍結執行聲請書、法務部行政執行假扣押處份命令、個人資
    料外洩授權止付申請書及臺北地方法院地檢署監管科函文各
    一份在卷可資佐證，足徵被告自白與事實相符。本件事證明
    確，被告犯行堪以認定。
二、核被告所為，係犯刑法第三百三十九條第一項詐欺取財罪。
    其與「劉吉成」及其餘姓名年籍不詳之詐欺集團成年成員間
    就上開犯行有犯意聯絡及行為分擔，皆為共同正犯。又被告
    有事實欄所述犯罪科刑執行情形，有臺灣高等法院被告前案
    紀錄表附卷可參，其於有期徒刑執行完畢後，五年內故意再
    犯有期徒刑以上之本罪，應依刑法第四十七條第一項之規定
    論以累犯，並加重其刑。爰審酌被告犯罪動機、生活狀況及
    犯罪所生危害，為圖私利，與共犯共同為詐騙行為，使犯罪
    偵查困難，被害人追償無門，犯罪後供認犯行之態度等一切
    情狀，量處如主文所示之刑。
三、被告所有聯邦商業銀行桃鶯分行帳戶（帳號：000000000000
    號）及渣打國際商業銀行公西分行帳戶（帳號：0000000000
    0000號）之存摺，雖均係其所有供犯罪所用之物，但因均未
    扣案，為免將來執行困難，故不予宣告沒收。至其詐騙所得
    車馬費三萬餘元，為被告犯罪所得之物，應已花用完畢，亦
    不予宣告沒收。
據上論斷，應依刑事訴訟法第二百九十九條第一項前段、第二百
七十三條之一第一項，刑法第三百三十九條第一項、第二十八條
、第四十七條第一項，刑法施行法第一條之一，判決如主文。
本案經檢察官蔡元仕到庭執行職務。
中    華    民    國    97    年    11    月    18    日
                  刑事第一庭法  官  周明鴻
以上正本證明與原本無異。
如不服本判決應於收受判決後10日內向本院提出上訴書狀，並應
敘述具體理由；其未敘述上訴理由者，應於上訴期間屆滿後20日
內向本院補提理由書（均須按他造當事人之人數附繕本）「切勿
逕送上級法院」。
                            書記官  丁梅芬
中    華    民    國    97    年    11    月    18    日
附錄論罪科刑法條：
刑法第三百三十九條第一項
意圖為自己或第三人不法之所有，以詐術使人將本人或第三人之
物交付者，處5 年以下有期徒刑、拘役或科或併科1 千元以下罰
金。


司法院資訊處製作；財團法人民間司法改革基金會備份。
